【裁判字號】    98,交聲,748
【裁判日期】    980806
【裁判案由】    聲明異議
【裁判全文】
臺灣臺南地方法院交通事件裁定         98年度交聲字第748號
移送機關    交通部公路總局嘉義區監理所麻豆監理站
異議人即
受處分人    甲○○
上列異議人即受處分人因違反道路交通管理處罰條例案件，對於
交通部公路總局嘉義區監理所麻豆監理站98年6月15日所為之裁
決處分（處分案號：麻監裁罰字第裁75-BB0000000號）聲明異議
，本院裁定如下：
    主    文
異議駁回。
    理    由
一、原處分意旨略以：異議人即受處分人甲○○（下稱異議人）
    於民國98年4月12日17時8分許，駕駛車牌號碼N2-8668號自
    用小客車，行經高雄市○○路與永和路交岔口時，因闖紅燈
    ，經高雄市政府警察局交通警察大隊警員製單逕行舉發，嗣
    經移送機關即交通部公路總局嘉義區監理所麻豆監理站（下
    稱原處分機關）以其違規事證明確，依道路交通管理處罰條
    例第53條第1項、第63條第1項第3款（原處分漏載第1項第3
    款）之規定，裁處異議人罰鍰新臺幣（下同）2,700元，並
    記違規點數3點。
二、聲明異議意旨略以：異議人於違規當日係搭載女兒前往佛光
    山禮佛，於回程時因不了解路況迷了路，當時心急，在找尋
    路標時忽略紅燈亮起而越線停止，並非無視紅燈警示蓄意穿
    越路口，為此聲明異議，請求撤銷原處分等語。
三、按汽車駕駛人，行經有燈光號誌管制之交岔路口闖紅燈者，
    處1,800元以上5,400元以下罰鍰，並記違規點數3點，道路
    交通管理處罰條例第53條第1項及第63條第1項第3款分別定
    有明文。又按汽車行駛至交岔路口，其行進、轉彎，應遵守
    燈光號誌；車輛面對圓形紅燈表示禁止通行，不得超越停止
    線或進入路口，道路交通安全規則第102條第1項第1款、道
    路交通標誌標線號誌設置規則第206條第5款亦分別定有明文
    。而關於「闖紅燈」之認定，於無繪設路口範圍者：以車輛
    無視於紅燈警示，而有穿越路口之企圖，其車身並已伸越停
    止線並足以妨害其他方向人（若有行人穿越道）、車通行者
    ，亦以闖紅燈論處；若僅車身伸越停止線則以不遵守標線指
    示視之，業經交通部82年4月22日以交路（82）字第009811
    號函釋甚明。是汽車駕駛人於行經設有行車管制號誌及停止
    線之路口而有超越停止線之情形，自應視該車輛超越停止線
    時之速度、超越之距離、紅燈亮起之時間及有無妨礙他人通
    行等各項因素，綜合判斷駕駛人是否有超越停止線或進入路
    口之情事而違反紅燈號誌設置目的。
四、經查：
  (一)異議人於前開時間駕駛車號N2-8668號自用小客車經過上揭
    地點時，在該處路口因闖紅燈，經高雄市政府警察局交通警
    察大隊警員製單逕行舉發，嗣經原處分機關以其違規事證明
    確，裁處如上述裁罰等情，有高雄市政府警察局98年5月4日
    高市警交相字第BB0000000號舉發違反道路交通管理事件通
    知單、原處分機關98年6月15日麻監裁罰字第裁75-BB000000
    0號裁決書各1份及採證照片2幀在卷可稽。
  (二)異議人雖稱其係越線停止，而否認有闖紅燈之行為；然異議
    人所駕駛之車輛於違規路口處係在紅燈亮起之後3.2秒鐘超
    越路口停止線，於紅燈亮起4.2秒時，以時速15公里繼續往
    前行駛，且前輪已越過行人穿越道線之位置，此有上開採證
    照片2幀上資訊欄位之記載可稽 (第1張照片上「R032」即代
    表紅燈亮起已3.2秒；第2張照片上「R042」即代表紅燈亮起
    已4.2秒、「V=15」即代表時速15公里），縱因受限於儀器
    之設定，僅攝得該車行駛至前輪越過行人穿越道線位置之照
    片，未攝得該車再前行闖越紅燈之影像，惟參酌異議人之車
    輛於紅燈亮起時，並未停止於停止線前，且於紅燈啟亮後
    4.2 秒時，猶繼續以時速15公里之速度向前行駛至前輪越過
    行人穿越道線，當可推知該車難於行人穿越道上煞停。苟異
    議人之車輛確係停止於行人穿越道上停等紅燈（即第2張照
    片所示之車輛位置），則已足以妨害其他方向人通行，依上
    開交通部函釋所載，自應以闖紅燈論，因此，原處分機關指
    稱異議人有駕車闖紅燈之違規行為，自屬無誤，異議人抗辯
    稱其係越線停止而無意闖紅燈等語，要無可採。
  (三)綜上所述，異議人於前揭時、地，有駕車闖紅燈之違規事實
    ，應堪認定，原處分機關以異議人違反道路交通管理處罰條
    例第53條第1項、第63條第1項第3款（原處分漏載第1項第3
    款）及違反道路交通管理事件統一裁罰基準表之相關內容之
    規定，裁處罰鍰2,700元，並記違規點數3點之處分，於法核
    無不當，本件異議人之異議為無理由，應予駁回。
五、據上論結，應依道路交通管理處罰條例第87條第2項、道路
    交通案件處理辦法第19條，裁定如主文。
中    華    民    國    98    年    8     月    6     日
                      交通法庭  法  官 張家瑛
以上正本證明與原本無異。
如不服本裁定，應於收受送達後5日內向本院提出抗告狀。（應
附繕本）
                                書記官 李淑惠
中    華    民    國    98    年    8     月    10    日


司法院資訊處製作；財團法人民間司法改革基金會備份。
